# 存货销售后被债务方以抵债形式退回的会计实质

提问人：caiyiguang1 时间：2022-08-11 10:58:10
1 、业务背景：A（某地方城投）为B（某地方住建局）修建房屋，按照工程收入确认完毕收入后，政府验收；后B无力偿付，将房屋又作为实物抵债还给了A，（中间间隔一年）。A又将取得的房屋对外销售，做销售收入。
2 、思考：上述处理方式，A公司审计师认可确认两次收入（工程收入+销售收入）。但我认为这是典型的左手倒右手，应当视为销售退回。
3 、问题：（ 1 ）虽然中间间隔一年，是否仍应当穿透看实质，将工程收入和成本冲回，同时冲回应收和存货。
（ 2 ）即使按确认收入，在债务重组过程中，因为存货的修建成本A可以准确计量，是否抵账存货成本应当按照修建成本计量；（或者债务重组中所使用的评估公允价实质并不公允）
（ 3 ）上述交易，应当用那几条准则条款认可或驳回？
烦请各位大佬帮忙看看，谢谢了！

回答人：chenyiwei
你的理解有一定合理性和可能性，建议了解：
1 、B当初委托A建造房屋的背景，当初B取得这些房屋的目的，当初B有无支付能力；
2 、如果当初B有支付能力的，为何时隔一年丧失了支付能力；
3 、当初房屋交付的实际情况，房屋交付后是否由B实际管理，A不再介入；
4 、A重新取得房屋并可用于出售，履行了哪些手续，是否存在明显的做大业绩的动机。